【裁判字號】    92,易緝,15
【裁判日期】    920429
【裁判案由】    竊盜
【裁判全文】
臺灣屏東地方法院刑事判決                          九十二年度易緝字第一五號
    公  訴  人  臺灣屏東地方法院檢察署檢察官
    被      告  甲○○
右列被告因竊盜案件，經檢察官提起公訴（九十年度偵字第四五號），本院判決如左
：
    主  文
甲○○竊盜，處有期徒刑肆月，如易科罰金，以佰元折算壹日。
    事  實
一、甲○○意圖為自己不法之所有，於民國八十九年九月二十九日上午七時在台中市
    ○○路○段二二五號前，徒手竊取美國籍人凱艾力克所有之車牌號碼ＪＰＱ—九
    一八號機車（前開機車原為乙○○所有，其於八十九年九月一日委託廖本吉將前
    開機車售與美國籍人凱艾力克，但未為車主變更登記，車籍資料仍記載車主為乙
    ○○）一部，得手後留供己用。嗣於同年十二月二十一日十六時五十分許騎乘前
    開機車行經屏東縣屏東市○○路與柳州街口為警查獲，而始知上情。
二、案經屏東縣警察局屏東分局報請臺灣屏東地方法院檢察署檢察官偵查起訴。
     理  由
一、訊據被告甲○○對於其於八十九年十二月二十一日十六時五十分許騎乘車牌號碼
    ＪＰＱ—九一八號機車行經屏東縣屏東市○○路與柳州街口為警查獲之事實坦承
    不諱，惟辯稱：前開機車係向他人所借，並非其所竊云云。經查：
（一）被告於右揭時地為警查獲時騎乘之前開機車，車主記載為乙○○所有，但已於
      八十九年九月一日售與美國籍人凱艾力克，惟未為車主變更登記，車籍資料仍
      記載車主乙○○，嗣於八十九年九月二十九日日上午七時在台中市○○路○段
      二二五號前遭竊等情，業經證人即乙○○之代理人廖本吉證述明確（見偵查卷
      內所附九十年一月四日警訊筆錄），且有車籍作業系統查詢認可資料、台中市
      警察局車輛協尋證明單、屏東縣警察局車輛尋獲電腦輸入單單、贓物認領保管
      單各一件附卷可稽，則被告於右揭時地騎乘之前開機車為美國籍人凱艾力克所
      有之車牌號碼ＪＰＱ—九一八號機車，而於八十九年九月二十九日日上午七時
      在台中市○○路○段二二五號前遭竊，堪予認定。
（二）被告先辯稱：八十九年九月底因其父病危，向同在員林鎮○○路某處租屋之陳
      武雄所借，還向房東「財伯」借五百元加油，未約定歸還機車時間，自該時起
      使用迄今約已三個月，因其父過世剛滿百日，要回家參加葬禮，所以騎車回家
      ，預定農曆過年後再歸還，不知租屋處之住址及陳武雄之聯絡方式，亦不知陳
      武雄是否還在員林等語（見警訊筆錄及偵查卷八十九年十二月二十一日訊問筆
      錄）；又辯稱：前開機車係向友人所借，名字忘記了，因沒錢所以騎車回家，
      自彰化騎回高雄約五個多小時，曾向另一友人借五百元（見本院九十年八月二
      十日訊問筆錄）；再辯稱：機車係向台中市北屯區之友人所借，該友人還拿五
      百元供其加油，因當天其父去世故借機車騎回屏東，自台中騎至屏東約五、六
      小時等語（見本院九十二年三月一日訊問筆錄）；另辯稱：前開機車係八十九
      年農曆七月間向之前住台中之室友所借，要騎車回家參加其父葬禮，該室友名
      字忘記了，亦無法聯絡到，嗣又改稱忘記究竟何時借車等語（見本院九十二年
      四月二十二日訊問筆錄）。
（三）核諸被告所辯，對於借車之人，先稱係員林鎮○○路某處租屋處之室友陳武雄
      ，後改稱係台中市北屯區不詳姓名之友人，再改稱係台中之室友；關於借錢與
      其加油之人，先稱係員林鎮○○路某處租屋處之房東「財伯」，後改稱係台中
      市北屯區不詳姓名借給機車之友人，再改稱係房東；而就借車時間，先稱八十
      九年九月間其父病危住院時所借，十二月間再騎回屏東參加其父葬禮，後改稱
      因當天其父去世而借車回屏東參加葬禮，再改稱八十九年農曆七月間向室友借
      車騎回家參加其父葬禮，另又改稱忘記借車時間。顯示被告前後所辯，多所矛
      盾歧異，不無可疑。
（四）復審諸被告於警訊及偵查中所稱借與前開機車之人陳武雄，既係其員林鎮○○
      路某處租屋處之室友，卻又稱不知其是否尚在員林鎮租屋處及其聯絡方式，且
      自八十九年十二月二十一日為警查獲後迄至本院審理中均無法查報其人及住居
      所供本院調查，不免可疑；再依被告該次所稱係自八十九年九月間即借車，迨
      至八十九年十二月二十一日為警查獲時，已使用機車長達三個月，卻稱未約定
      還車時間，預計農曆年後始歸還，衡諸被告借車期間既然長達數月，然竟不知
      其所稱借車之人陳武雄之聯絡方式，則其究竟如何歸還，顯然大有可疑。另者
      ，被告其後改稱借車之人為台中市北屯區不詳姓名之友人，卻毫不知其姓名，
      已有可疑，甚且顯然該人並非前所稱員林鎮租屋處之陳武雄，互核其前後所稱
      大相逕庭，則究否有該借車之陳武雄或台中市北屯區之友人，委實有疑。繼者
      ，被告對於借錢五百元與其加油之人究否為房東「財伯」或他人，抑或與借機
      車之人為同一人，先後陳述南轅北轍，則究否確有此情，不無疑問。尤其，被
      告所稱因沒錢且趕時間所以自台中騎機車回屏東，惟徵諸自台中至屏東間，僅
      火車班次即甚密集，而票價亦未超過五百元（見偵查卷），遑論尚有其他公路
      運輸工具，票價亦未超過五百元，且所費路途時間均較諸其自台中騎機車至屏
      東花費五、六小時為短，則被告何以捨此不為而騎機車，實有可疑。基此，被
      告上開所辯已非可採，且其不僅未能提出陳武雄或其他人供本院調查，甚至稱
      以忘記其人姓名，則其所辯前開機車係他人所借與云云，顯不足採。
（五）綜上，被告於右揭時地騎乘前開失竊機車為警查獲，且其所辯係向他人所借云
      云又無足採，則美國籍人凱艾力克所有，而於八十九年九月二十九日日上午七
      時在台中市○○路○段二二五號前失竊之前開機車，係被告於該時地所竊取一
      節，即堪認定。本件事證明確，被告犯行已堪認定，應依法論科。
二、核被告所為，係犯刑法第三百二十條第一項竊盜罪。爰審酌被告素行非佳，犯後
    多番飾詞否認犯行，且因逃匿經本院通緝，緝獲後再度逃匿，又經二次通緝，顯
    見其犯後態度不佳，屢圖脫免刑事責任，及其犯罪動機、手段、目的、所生危害
    等一切情狀，量處如主文所示之刑，並諭知易科罰金之折算標準。
據上論斷，應依刑事訴訟法第二百九十九條第一項前段，刑法第三百二十條第一項、
第四十一條第一項，罰金罰鍰提高標準條例第一條前段、第二條，判決如主文。
本案經檢察官潘國威到庭執行職務。
中      華      民      國      九十二      年    四    月    二十九    日
                                      臺灣屏東地方法院刑事第三庭
                                            審判長法  官  蔡國卿
                                                  法  官  李淑惠
                                                  法  官  洪乙心
右正本證明與原本無異。
如不服本判決應於收受本判決後送達後十日內向本院提出上訴書狀，其未敘述上訴理
由者，並得於提起上訴後十日內向本院補提理由書狀（均須按他造當事人之人數附繕
本 ）「切勿逕送上級法院」
                                                  書記官  陳月珍
中      華      民      國      九十二      年    四    月    二十九    日
中華民國刑法第三百二十條
 (普通竊盜罪、竊佔罪)
意圖為自己或第三人不法之所有，而竊取他人之動產者，為竊盜罪，處五
年以下有期徒刑、拘役或五百元以下罰金。


司法院資訊處製作；財團法人民間司法改革基金會備份。
